---
title: "Regression linéaire"
author: "groupe 3 : "
date: "`r Sys.Date()`"
output: pdf_document
---

```{r setup, include=FALSE}
knitr::opts_chunk$set(echo = TRUE)
```

# Introduction

# Analyse univariée

```{r base, echo = FALSE, message=FALSE, warning=F}
library(readxl)
library(corrplot)
library(ggplot2)

# Charger les données ( Verifier si on se trouve bien dans le repertoire juste avant "Data")
bdd <- read_excel("../Data/Concrete_Data.xls")


#reecriture des variables pour faciliter l'etude
names(bdd) <- c('cement',
                'blast_furnace',
                'fly_ash',
                'water',
                'super_plast',
                'coarse',
                'fine_aggr',
                'age',
                'y_concrete_compresive')
```

```{r var_numeric,eval = F, echo = FALSE, message=FALSE, warning=F}
#il n'y a que des variables numérique
verif <- str(bdd)
```

```{r boxplot_y, echo = FALSE, message=FALSE, warning=F}
#analyse variable à expliquer ( y_concrete_compressive) :
#distribution
boite_moust <- ggplot(bdd, aes_string(y= bdd$y_concrete_compresive)) +
  geom_boxplot(fill = "lightgreen", color = "darkgreen", alpha = 0.7) + 
  geom_hline(yintercept = mean(bdd$y_concrete_compresive), color = "red", linetype = "dashed") 
```

## Première variable

La variable `Concrete compressive strength`, que nous avons choisi d'expliquer grâce aux autres, est bien distribuée, sans valeurs abérente avec des compressions qui varie entre 2 MPa ( Mega Pascals ) et 80 MPa pour une moyenne et une médiane autour de 35 MPa. Cette bonne distribution va nous aider pour la suite de l'étude.

# Analyse bivariée

# Analyse Multivariée

# Regression

# Conclusion

# Annexe

## Analyse univariée

Boite à moustache pour la variable `Concrete compressive strength`.

```{r, echo = F, eval = T,fig.width=3, fig.height=3}
boite_moust
```
